臺灣士林地方法院刑事判決　　　　　　　95年度訴字第1218號
公　訴　人　臺灣士林地方法院檢察署檢察官
被　　　告　甲○○
　　　　　　　　　　(現另案在臺灣臺北監獄臺北分監執行中)
指定辯護人　本院公設辯護人林龍輝
上列被告因違反槍砲彈藥刀械管制條例案件，經檢察官提起公訴
（95年度偵字第13303 號），本院判決如下：
    主  文
甲○○未經許可，持有可發射子彈具有殺傷力之改造手槍，處有
期徒刑年肆月，併科罰金新臺幣伍萬元，罰金如易服勞役，以
新臺幣仟元折算壹日。扣案改造手槍壹支（槍枝管制編號0000
000000號，含彈匣壹個）沒收。
    事  實
一、甲○○前於民國85年間，因懲治盜匪條例案件，經臺灣板橋
    地方法院以84年度訴字第2819號判決處有期徒刑9 年確定，
    復於87年間，因偽造有價證券案件，經同院以85年度度訴字
    第2096號判決處有期徒刑3 年1 月確定，經法院裁定更定其
    應執行刑為有期徒刑12年，於91年6 月12日因縮短刑期假釋
    出監。詎仍不知悔改，明知具有殺傷力之子彈及可發射子彈
    具有殺傷力之手槍，均屬違禁物，非經中央主管機關許可，
    不得持有，竟於93年間某日，在臺北縣三重市某處，以新臺
    幣約5 萬元之代價，向真實姓名、年籍不詳，綽號「阿財」
    之友人購得可發射子彈具有殺傷力之仿BERETTA 廠92FS型半
    自動手槍製造，換裝土造金屬槍管而成之改造手槍1 支（槍
    枝管制編號0000000000號，含彈匣1 個），及改造具殺傷力
    之子彈4 顆（共購得10顆，其中1 顆經鑑定不具殺傷力，另
    4 顆由甲○○試射耗盡，1 顆遺失）後，將之藏放於不知情
    友人住處或隨身攜帶，而未經許可持有之。嗣於95年10月20
    日晚間8 時40分許，為警循線在臺北市大同區○○○路與歸
    綏街口查獲，並扣得上開改造手槍1 支及改造子彈5 顆（含
    不具殺傷力之1 顆），因而查悉上情。
二、案經臺北市政府警察局大同分局報請臺灣士林地方法院檢察
    署檢察官偵查起訴。
    理  由
一、按被告以外之人於審判外之言詞或書面陳述，除法律有規定
    者外，不得作為證據；又被告以外之人於審判外之陳述，雖
    不符合同法第159條之1至第159條之4之規定，但經當事人於
    審判程序同意作為證據，法院審酌該言詞陳述或書面陳述作
    成時之情況，認為適當者，亦得為證據。當事人、代理人或
    辯護人於法院調查證據時，知有第159條第1項不得為證據之
    情形，而未於言詞辯論終結前聲明異議者，視為有前項之同
    意，刑事訴訟法第159條第1項及第159條之5分別定有明文。
    查本判決下列所引用之各該被告以外之人於審判外之陳述（
    包含書面陳述，例如槍彈鑑定書），雖屬傳聞證據，惟均經
    當事人於本院準備程序及審判期日中表示無意見而不予爭執
    ，且迄至言詞辯論終結前亦未再聲明異議，本院審酌此等證
    據資料製作時之情況，尚無違法不當及證明力明顯過低之瑕
    疵，亦認為以之作為證據應屬適當，故揆諸前開規定，爰逕
    依刑事訴訟法第159條之5規定，認前揭證據資料均例外有證
    據能力，合先敘明。
二、上揭事實，迭據被告甲○○於警詢、偵查及本院審理時坦承
    不諱，並有扣案如事實欄所述之前開改造手槍及子彈可資佐
    證。又上開扣案物品經警送內政部警政署刑事警察局以性能
    檢驗法及試射法鑑驗結果，改造手槍1 支（槍枝管制編號00
    00000000號）部分，認係仿BERETTA 廠92FS型半自動手槍製
    造，換裝土造金屬槍管而成之改造手槍，機械性能良好，可
    擊發適用之子彈，認具殺傷力；另送鑑改造子彈5 顆部分，
    則認均係具直徑約9.0mm 金屬彈頭之土造子彈，經取樣2 顆
    試射結果，雖均可擊發，惟其中1 顆認具殺傷力，另1 顆發
    射動能甚微，認不具殺傷力等情，有該局95年11月6 日刑鑑
    字第0950159155號槍彈鑑定書1 份在卷可稽（見偵查卷第99
    -101頁）。後經本院將扣案其餘3 顆未試射之改造子彈再送
    內政部警政署刑事警察局鑑定，經實際試射結果，皆可擊發
    ，認均具殺傷力等情，亦有該局96年1 月11日刑鑑字第0960
    003335號函覆存卷為憑。綜上事證，足認被告之自白與事實
    相符，可以採信，本案事證明確，被告犯行堪予認定，應依
    法論科。
三、本件前述之改造手槍1 支及經鑑驗具殺傷力之子彈4 顆，分
    別屬於槍砲彈藥刀械管制條例第4 條第1 項第1 、2 款所稱
    之槍砲及彈藥，被告未經許可而持有，核其所為，係犯槍砲
    彈藥刀械管制條例第8 條第4 項之未經許可持有可發射子彈
    具有殺傷力之改造手槍罪，及同條例第12條第4 項之未經許
    可持有子彈罪。被告以一持有行為，同時持有具有殺傷力之
    改造手槍及子彈，屬一行為觸犯數罪名之想像競合犯，應依
    刑法第55條規定，從一重之未經許可持有可發射子彈具有殺
    傷力之改造手槍罪處斷。爰審酌被告有事實欄所載之犯罪科
    刑之前科紀錄，有臺灣高等法院被告前案紀錄表附卷可按，
    其素行不端，竟自承因一時好奇之動機，即無視於法律之禁
    止，購入前揭具有殺傷力之改造手槍及子彈而持有之，對社
    會安寧秩序危害非輕，及其持有槍枝、子彈之數量、時間，
    幸未持以犯罪，與犯罪後尚能坦承犯行，並知悔悟，態度良
    好等一切情狀，量處如主文所示之刑，罰金部分並諭知易服
    勞役之折算標準。至於辯護人辯稱：被告已坦承犯行，且前
    無槍砲彈藥刀械管制條例之前科，因一時失慮，而誤觸法網
    ，情有可憫，請求酌減其刑乙節，按刑法第59條關於酌量減
    輕其刑之規定，須以犯罪情狀顯可憫恕為要件，本案被告素
    行不端，其犯罪動機與持有槍彈情節對社會安寧秩序侵害非
    輕，已敘明如前，實無證據足資認定有顯可憫恕之情形，自
    無從適用刑法第59條規定予以酌量減輕其刑，附此敘明。
四、扣案可發射子彈具有殺傷力之改造手槍1 支（槍枝管制編號
    0000000000號，含彈匣1 個）屬違禁物，應依刑法第38條第
    1 項第1 款規定，併予宣告沒收。至扣案具有殺傷力之改造
    子彈4 顆，原雖亦屬違禁物，然於鑑定時皆已試射擊發，不
    具有子彈之完整結構，失去其效能，堪認已滅失，無從諭知
    沒收；另扣案不具殺傷力之改造子彈1 顆，因鑑定結果並不
    具殺傷力，已如前述，再被告於93年間購得10顆改造子彈中
    其餘5 顆子彈，其中4 顆於95年間由被告在臺北縣汐止市某
    不明山區試射耗盡，另1 顆則遺失等情，業據被告於警詢及
    本院審理時供述明確，也無證據足佐其具有殺傷力，故均不
    予宣告沒收，末以敘明。
據上論斷，應依刑事訴訟法第299 條第1 項前段，槍砲彈藥刀械
管制條例第8 條第4 項、第12條第4 項，刑法第11條前段、第55
條、第42條第3 項前段、第38條第1 項第1 款，判決如主文。
本案經檢察官曾勁元到庭執行職務。
中　　華　　民　　國　　96　　年　　3 　　月　　29　　日
                  刑事第四庭審判長法  官  杜惠錦
                                  法  官  江翠萍
                                  法  官  梁哲瑋
以上正本證明與原本無異。
如不服本判決，應於判決送達後10日內，向本院提出上訴狀。
                                  書記官  陳玉瓊
中　　華　　民　　國　　96　　年　　3 　　月　　30　　日
附錄論罪科刑之法條
槍砲彈藥刀械管制條例第8條第4項、第12條第4項
第 1 項至第 3 項之未遂犯罰之。
未經許可，持有、寄藏或意圖販賣而陳列子彈者，處 5 年以下有
期徒刑，併科新台幣 300 萬元以下罰金。
